【裁判字號】    95,抗,112
【裁判日期】    950808
【裁判案由】    本票裁定
【裁判全文】
臺灣桃園地方法院民事裁定        九十五年度抗字第一一二號
抗  告  人  丙○○
相  對  人  福灣企業股份有限公司
法定代理人  乙○○
                      送達代.
上列抗告人因與相對人間本票裁定事件，對於中華民國九十五年
六月二十三日本院簡易庭九十五年度票字第七九三七號第一審裁
定提起抗告，本院裁定如下：
    主      文
抗告駁回。
抗告程序費用新臺幣壹仟元由抗告人負擔。
    理      由
一、本件抗告意旨略以：原審裁定所示之系爭本票，係九十一年
    十二月二十日向相對人申請貸款時所簽，三年來抗告人均已
    依約履行貸款義務，系爭本票所示之票款，不應由抗告人負
    擔給付義務，為此提起抗告，原裁定應予廢棄云云。
二、按執票人向本票發票人行使追索權時，得聲請法院裁定後強
    制執行，票據法第一百二十三條定有明文。次按本票執票人
    ，依票據法第一百二十三條規定，聲請法院裁定許可對發票
    人強制執行，性質上係屬非訟事件，此項聲請之裁定及抗告
    法院之裁定，僅依非訟事件程序以審查強制執行許可與否，
    並無確定實體上法律關係存否之效力，如發票人就票據債務
    之存否有爭執時，應由發票人另提起確認之訴，以資解決（
    最高法院五十六年台抗字第七一四號、五十七年台抗字第七
    六號判例要旨參照）。
三、本件相對人於原審主張其執有抗告人所簽發免除作成拒絕證
    書之本票一紙，內載票面金額新臺幣（下同）七十一萬一千
    元，發票日為九十一年十二月二十日、到期日九十二年九月
    十二日，系爭本票屆期經相對人提示後，尚有十萬一千二百
    六十三元未獲付款，為此依票據法第一百二十三條規定聲請
    裁定就上開金額及自九十二年九月十二日起算，按週年利率
    百分二十計算之利息許可強制執行等情，已據其提出本票一
    紙為證據。經查，相對人提出之該紙系爭本票，已記載發票
    人、發票日、到期日、票面金額等項，付款地則亦在本院轄
    區內之桃園縣中壢市○○路○段七Ｏ五號，則原審裁定予以
    准許，形式上審查即無不合。抗告意旨所執前詞，指摘原裁
    定不當，求為廢棄，非有理由，應予駁回。
四、據上論結，本件抗告為無理由，依非訟事件法第四十六條、
    第二十一條第二項、第二十四條第一項，民事訴訟法第四百
    九十五條之一第一項、第四百四十九條第一項、第七十八條
    ，裁定如主文。
中   華   民   國   九十五   年    八    月    八     日
                     民事第二庭審判長法  官  劉克聖
                                     法  官  范明達
                                     法  官  石有為
以上正本係照原本作成。
如不服本裁定，僅得於收受本裁定正本送達後十日內，以適用法
規顯有錯誤為理由，向本院提出再抗告狀，（須附繕本一份及繳
納再抗告裁判費新臺幣壹仟元），經本院許可後紿可再抗告。
                                     書記官  黃棟楠
中   華   民   國   九十五   年    八    月    八     日


司法院資訊處製作；財團法人民間司法改革基金會備份。
